【裁判字號】    92,交聲,917
【裁判日期】    921205
【裁判案由】    聲明異議
【裁判全文】
臺灣臺中地方法院交通事件裁定                    九十二年度交聲字第九一七號
    原處分機關  交通部公路局台中區監理所豐原監理站
    異議人即
    受處分人    甲○○
右列受處分人因違反道路交通管理處罰條例案件，對於交通部公路局台中區監理所豐
原監理站九十二年八月十五日所為之裁決（豐監稽違六三字第Ｈ00000000號
裁決書），聲明異議，本院裁定如左：
    主  文
異議駁回。
    理  由
一、原處分機關略以：本案係台中縣警察局清水分局舉發受處分人甲○○駕駛車號Ｗ
    ３─５９９５號自小貨車，於九十二年七月七日一時三十分許，行經清水鎮○○
    ○路與臨海路口處，因「闖紅燈」違規，受處分人不服舉發提出申訴，經原舉發
    機關函覆違規屬實，該站遂於九十二年八月十五日以豐監稽違六三字第Ｈ000
    00000號裁決書，裁處罰鍰新台幣二千七百元整，並記違規點數三點，逾期
    則依裁決書處罰主文規定裁處，於法並無不合等語。
二、本件異議人即受處分人甲○○則以：異議人行經清水鎮○○○路與臨海路口時，
    要右轉台十七線，當時直行是紅燈，但右轉燈號是綠燈，恰巧本人行駛於該路口
    時，右轉綠燈卻消失直接跳紅燈，沒有經過黃燈（四至五秒）緩衝時間，該號誌
    燈號變換問題，台中工務段養護人員有電話告訴本人，確實設計不當，也說明警
    察人員開此違規單確實不妥，要本人找有力人士將此單劃掉，但本人只是小老百
    姓，根本不可能找有力人士幫忙，只好訴諸法庭，因認原舉發機關之舉發實有違
    誤，爰聲明異議云云。
三、按汽車駕駛人行經有燈光號誌管制之交岔路口闖紅燈者，處新台幣一千八百元以
    上五千四百元以下罰鍰，並記違規點數三點，道路交通管理處罰條例第五十三條
    、第六十三條第一項第三款定有明文。經查：本件受處分人甲○○駕駛車號Ｗ３
    ─５９９５號自小貨車，於九十二年七月七日一時三十分許，行經清水鎮○○○
    路與臨海路口處，為台中縣警察局清水分局舉發因「闖紅燈」違規並掣開中縣警
    交字第Ｈ00000000號舉發通知單等情，業據原舉發單位台中縣警察局九
    十二年七月二十八日清警交字第０９２００１０７４號函說明：該車由中華北路
    （北往南）行駛，於臨海路口見紅燈時超越停止線並違規右轉，復發現該後車牌
    面向下（掛號牌處似撞及物品後致號牌面向下），遂依法攔停舉發等語明確，並
    有該函及中縣警交字第Ｈ00000000號舉發通知單各一紙在卷可稽。雖異
    議人辯稱：伊當時直行是紅燈，但右轉燈號是綠燈，行駛至該路口時，右轉綠燈
    卻消失直接跳紅燈，沒有經過黃燈（四至五秒）緩衝時間，該號誌燈號變換問題
    ，台中工務段養護人員有電話告訴本人，確實設計不當云云，惟經交通部公路總
    局第二區養護工程處台中工務段九十二年十月八日二工中字第０９２０００８１
    ９２號函覆說明：「該路口號誌運作正常無失當」並檢送大寶有限公司說明：有
    關清水鎮○○○路（北往南）與臨海路交岔路紅綠燈運作時制、時相、時差變換
    時間資料，目前該路口為四時相運作。第一時相中華北路南北向綠燈直行執行時
    間06：00～07：00、60秒，07：00～16：30、55秒，16：30～22：00、65秒，22
    ：00～06：00、65秒。第二時相南往北紅燈左轉保護及東向紅燈右轉，綠燈執行
    時間06：00～07：00、15秒，07：00～16：30、20秒，16：30～22：00、15秒22
    ：00～06：00、15 秒。第三時相西往東綠燈，北往南紅燈右轉執行時間06：00
    ～09：00、30秒，09：00～16：30、35秒，16：30～18：30、30秒，18：30～22
    ：00、35秒，22：00～06：00、35秒。第四時相北往南陸橋側車道綠燈執行時間
    06：00～09：00、25秒，09：00 ～16：30、20秒，16：30～18：30、25秒，18
    ：30～22：20、20秒，22：00～06 ：00、15秒，其餘未列明執行時間之方向皆
    為紅燈」，則依該函說明，該路口號誌燈並未有如異議人所稱設計不當之情形，
    此並有卷附公路局第二區工程處台中工務段電話傳真請示單說明二所載：「查號
    誌燈號設計符合交通部內政部頒定道路交通號誌設置規則第二一二、二一三條行
    車管制號誌箭頭綠燈之運用及燈色變換原則，無失當情事」供參，是異議人於前
    揭時、地闖紅燈之違規事實，可以認定。從而，受處分人既有前揭違規行為，原
    處分機關據以援引上開規定，裁處受處分人罰鍰新台幣二千七百元整，並記違規
    點數三點，逾期則依裁決書處罰主文規定裁處，並無不當。本件異議為無理由，
    應予駁回。
四、據上論斷，應依道路交通管理處罰條例第八十七條第二項、道路交通案件處理辦
    法第十九條，裁定如主文。
中      華      民      國    九十二    年     十二     月       五     日
                                        臺灣臺中地方法院交通法庭
                                            法  官  王  靜  秋
右正本證明與原本無異。
如不服本裁定應於送達後五日內向本院提出抗告狀。
                                            書記官
中      華      民      國    九十二    年   十二      月    五      日


司法院資訊處製作；財團法人民間司法改革基金會備份。
